【裁判字號】    96,訴,1726
【裁判日期】    970320
【裁判案由】    違反廢棄物清理法
【裁判全文】
臺灣桃園地方法院刑事判決              96年度訴字第1726號
公  訴  人  臺灣桃園地方法院檢察署檢察官
被      告  乙○○
                      巷2號
上列被告因違反廢棄物清理法案件，經檢察官提起公訴（96年度
偵字第722號），本院判決如下：
    主  文
乙○○未經主管機關許可，提供土地回填、堆置廢棄物，處有期
徒刑壹年陸月，減為有期徒刑玖月。
    事  實
一、乙○○明知未經主管機關許可，不得提供土地回填、堆置廢
    棄物，竟自民國95年初起，提供其代不知情祖母葉羅月蘭及
    姊姊葉玉蓮管理，坐落桃園縣平鎮市○○段東勢小段124、
    124-1地號土地，以1車新台幣2000元供不特定人傾倒廢木材
    、塑膠、磁磚、廢紙等營建廢棄物。嗣於95年11月23日下午
    2 時30分許，為桃園縣政府環境保護局經民眾陳情後會同平
    鎮市公所清潔隊及桃園縣政府警察局平鎮分局建安派出所警
    員至上揭土地勘查而當場查獲。
二、案經桃園縣政府警察局平鎮分局報請臺灣桃園地方法院檢察
    署檢察官偵查起訴。
    理  由
一、證據能力之判斷：
  (一)按「被告以外之人於審判外之陳述，雖不符前四條之規定，
    而經當事人於審判程序同意作為證據，法院審酌該言詞陳述
    或書面陳述作成時之情況，認為適當者，亦得為證據。」刑
    事訴訟法第159條之5第1 項定有明文。查檢察官除認被告乙
    ○○提出之營豐環保工程有限公司名義電腦單無證據能力外
    （見本院96年度審訴字第126 號卷第42頁），檢察官對於被
    告乙○○所提出之各項證據方法，未爭執其證據能力，並同
    意作為證據（見本院96年度審訴字第126 號卷第42頁），被
    告乙○○對於所提出檢察官所提出之各項證據方法，未爭執
    其證據能力，並同意作為證據（見本院96年度審訴字第126
    號卷第42頁），本院審酌其作成時之情況，認為並無不適當
    之情事，均得作為證據。
  (二)按被告以外之人於審判外之言詞或書面陳述，除法律有規定
    者外，不得作為證據，刑事訴訟法第159 條第1 項定有明文
    。查營豐環保工程有限公司名義電腦單，固屬被告以外之人
    於審判外之書面陳述，惟證人即營豐環保工程有限公司董事
    丙○○業經本院審理時傳喚到庭，並予檢察官詰問之機會，
    並再提示營豐環保工程有限公司名義電腦單之要旨，由檢察
    官依法辯論，有本院審判筆錄可按，已賦予檢察官反對詰問
    權，並踐行之合法調查程序，營豐環保工程有限公司名義電
    腦單，核有證據能力。
二、認定事實所憑之證據及理由：
    訊據被告乙○○固供承伊有代祖母葉羅月蘭及姊姊葉玉蓮管
    理坐落桃園縣平鎮市○○段東勢小段124 、124-1 地號土地
    ，然矢口否認有何違反廢棄物清理法之犯行，辯稱：伊不知
    廢棄物係何人回填、堆置云云，又辯稱：伊向營豐環保工程
    有限公司以每車新臺幣（下同）5 百元之代價購入磚塊等將
    地填平，伊不可能買垃圾放伊家云云。經查：
  (一)被告於本院準備程序及審理時先後供稱：「我承認有起訴書
    所載之犯行」、「（問：你向傾倒廢棄物的司機收取多少費
    用？）1車2千元，我是95年年初就開始收了，一直收到95年
    11月23日被查獲為止。我收了約1百多台的垃圾。」、「是
    我同意給別人倒的沒錯，我認罪。」、「方才照片上的東西
    有的是營豐處理過的，1車我給5百元，有的東西沒有處理過
    、不乾淨，營豐就說要貼我1車5百元、或1千元，甚至較髒
    的是2千元。」等語明確（見本院96年度審訴字第126號卷第
    19頁、第26頁、本院96年度訴字第1726號卷97年2月21日審
    判筆錄第12頁）。
  (二)又本件為桃園縣政府環境保護局經民眾陳情後會同平鎮市公
    所清潔隊及桃園縣政府警察局平鎮分局建安派出所警員至上
    揭土地勘查而查獲時，上揭土地上堆置廢木材、塑膠、磁磚
    、廢紙等營建廢棄物等情，已據證人即桃園縣政府環境保護
    局人員甲○○、證人即警員謝泰宏在本院審理時結證明確（
    見本院96年度訴字第1726號卷96年12月20日審判筆錄第2頁
    至第7頁），並有桃園縣政府環境保護局環境稽查工作紀錄
    表、葉羅月蘭及葉玉蓮委託被告管理土地之委託書1紙、上
    揭土地所有權狀影本2紙、現場照片10幀附卷可稽（詳96年
    度偵字第722號卷第7頁至第16頁）；且證人甲○○在本院審
    理時證稱略以：當天到現場稽查的時候，地上堆置了很多營
    建廢棄物，另後方挖有大洞，裡面填有營建廢棄物，上面則
    覆滿了一層垃圾，有夾雜了一些廢木材、塑膠、磁磚、廢紙
    ，在我們稽查的經驗，這些是營建廢棄物篩選可利用回收物
    後殘留的等語（見本院96年度訴字第1726號卷96年12月20日
    審判筆錄第3頁、第5頁），是上開土地上堆置者係屬含廢木
    材、塑膠、磁磚、廢紙等之營建混合廢棄物一節，堪以認定
    。
  (三)被告嗣雖曾辯稱：伊不知廢棄物係何人回填、堆置云云，惟
    查，被告坦承上揭土地由其管理，該土地四周設有鐵皮圍籬
    ，入口處鐵門鑰匙由其保管等情，此有經被告簽名其上之桃
    園縣政府環境保護局環境稽查工作紀錄表載明：「…該址於
    入口處架設1鐵皮圍籬，並由地主乙○○先生負責管理…據
    該員表示其就住在附近，其入口處鐵門鎖匙亦皆由其保管。
    」等語（詳96年度偵字第722號卷第8頁）及現場照片10幀（
    詳96年度偵字第722號卷第7頁至第16頁）附卷可稽，而依上
    揭現場照片觀之，該鐵皮圍籬及入口處鐵門，並無遭破壞之
    跡象；參以本件遭傾倒之廢棄物甚多，並非短時間行為所造
    成，若非不詳傾倒人得被告即土地管理人之同意，當無長期
    任意進入上揭土地，並開挖後傾倒之情事。是被告前開所辯
    ，核屬卸責之詞，不足採信。
  (四)被告嗣又辯稱：伊向營豐環保工程有限公司以每車5百元之
    代價購入磚塊等將地填平，伊不可能買垃圾放伊家云云，惟
    查，證人即營豐環保工程有限公司董事丙○○於本院審理時
    證稱略以：被告跟伊買伊工地處理過的磚塊、砂石等混合物
    ，被告於95年8月19日及之前陸陸續續好幾天向伊公司購入
    磚造、泥砂等混合物，之後就沒有了，收據所載：清除機構
    瑞富通運股份有限公司，就是乙○○請瑞富的車子來載，因
    為磚塊是伊公司處理過，不是廢棄物，廢棄物要有牌照，車
    子才會載，伊公司有廢棄物處理的執照，被伊公司處理過的
    東西是乾淨的磚塊，不是廢棄物，偵卷第12頁至第16頁照片
    上之廢棄物，不是伊公司出的貨，伊公司出的磚塊、泥砂等
    混合物不會夾雜木頭、塑膠袋等物。瑞富把伊公司賣給被告
    乙○○的磚塊、泥砂等混合物載運到何處，伊不知道等語（
    見本院96年度訴字第1726號卷97年2月21日審判筆錄第3頁至
    第7頁、第11頁），是證人丙○○無從證明被告所購的磚造
    、泥砂等混合物係載至上揭土地回填，且其當庭辨識卷附現
    場照片結果，現場並無營豐環保工程有限公司賣出之混合物
    ，自不足為被告有利之證明。
  (五)被告復於本院準備程序稱：伊提供同一土地供不特定人傾倒
    廢棄物，致涉犯廢棄物清理法第46條第3 款之未經主管機關
    許可，提供土地回填、堆置廢棄物罪，嗣於96年5月2日遭查
    獲，業經臺灣桃園地方法院檢察署檢察官以96年度偵字第12
    707號提起公訴，現由本院以96年度審訴字第943號案件審理
    中，上揭案件與本案應係同一案件，應由本院併予審理，並
    有臺灣桃園地方法院檢察署檢察官96年度偵字第12707號起
    訴書及臺灣高等法院被告前案紀錄表附卷可佐，惟查，本案
    被告係自95年初起提供上揭土地供不特定人傾倒廢棄物，而
    於95年11月23日遭查獲，至於另案即本院96年度審訴字第94
    3號案件係自96年4月間起提供上揭土地供不特定人傾倒廢棄
    物，而於96年5月2日遭查獲，是另案係本案於95年11月23日
    遭查獲後，事隔近5個月始於96年4月間起另行起意犯罪，其
    犯意各別，尚難認係同一案件，本院自無從併予審理，附此
    敘明。
  (六)綜上，本件事證明確，被告於本院自白，足以採信，其犯行
    堪予認定，應依法論科。
三、論罪科刑之依據：
    核被告乙○○所為，係犯廢棄物清理法第46條第3 款之未經
    主管機關許可，提供土地回填、堆置廢棄物罪。爰審酌被告
    乙○○未經主管機關許可，提供土地供人回填、堆置廢棄物
    ，破壞整體環境衛生，其環保意識顯然薄弱，危害非輕，行
    為殊不可取，又被告雖於準備程序中稱已回復原狀，並庭呈
    照片10張附卷，惟觀之卷附照片，被告僅將土地填平，並未
    清除其上之廢棄物，迄本院宣判日前仍未陳報其已回復原狀
    等情，兼衡被告犯罪之動機、目的、手段，及否認犯行之態
    度等一切情狀，量處如主文所示之刑。末查，被告所犯上開
    犯行，為96年4月24日以前所犯，所犯罪名合於中華民國96
    年罪犯減刑條例所規定之減刑條件，應依該條例第2條第1項
    第3款之規定，減其刑期2分之1。
據上論斷，應依刑事訴訟法第299 條第1 項前段，廢棄物清理法
第46條第3 款，中華民國96年罪犯減刑條例第2 條第1 項第3 款
、第7 條，判決如主文。
本案經檢察官丁俊成到庭執行職務。
中    華    民    國    97    年    3    月     20    日
                  刑事第六庭  審判長法  官  黃梅淑
                                            錢建榮
                                            宣玉華
以上正本證明與原本無異。
如不服本判決，應於判決送達後10日內向本院提出上訴狀（應附
繕本），其未敘述上訴理由者，應於上訴期間屆滿後20日內補提
理由書狀於本院，上訴於臺灣高等法院。
                                    書記官  楊郁馨
中    華    民    國    97    年    3     月    26    日
附錄本案論罪科刑法條全文：
廢棄物清理法第46條
有下列情形之一者，處1 年以上5 年以下有期徒刑，得併科新臺
幣3 百萬元以下罰金：
一、任意棄置有害事業廢棄物。
二、事業負責人或相關人員未依本法規定之方式貯存、清除、處
    理或再利用廢棄物，致污染環境。
三、未經主管機關許可，提供土地回填、堆置廢棄物。
四、未依第41條第1 項規定領有廢棄物清除、處理許可文件，從
    事廢棄物貯存、清除、處理，或未依廢棄物清除、處理許可
    文件內容貯存、清除、處理廢棄物。
五、執行機關之人員委託未取得許可文件之業者，清除、處理一
    般廢棄物者；或明知受託人非法清除、處理而仍委託。
六、公民營廢棄物處理機構負責人或相關人員、或執行機關之人
    員未處理廢棄物，開具虛偽證明。


司法院資訊處製作；財團法人民間司法改革基金會備份。
